臺灣桃園地方法院刑事判決
                                  111年度原侵簡上字第1號
上  訴  人  臺灣桃園地方檢察署檢察官
被      告  陳偉倫




指定辯護人  公設辯護人王暐凱
上列上訴人因被告妨害性自主案件，不服本院110年度審原侵簡
字第2號，中華民國110年12月28日第一審刑事簡易判決（提起公
訴案號：109年度偵字第21778號）提起上訴，本院管轄之第二審
合議庭判決如下：
    主  文
上訴駁回。
    事實及理由
一、按上訴得明示僅就判決之刑、沒收或保安處分一部為之，刑
    事訴訟法第348條第3項定有明文。又為尊重當事人設定攻防
    之範圍，並減輕上訴審審理之負擔，容許上訴權人僅針對刑
    、沒收或保安處分一部提起上訴，其未表明上訴之認定犯罪
    事實部分，則不在第二審之審判範圍；如為數罪併罰之案件
    ，亦得僅針對各罪之刑、沒收、保安處分或對併罰所定之應
    執行刑、沒收、保安處分，提起上訴，其效力不及於原審所
    認定之各犯罪事實，此部分犯罪事實不在上訴審審查範圍（
    民國110年6月16日刑事訴訟法第348條修正理由參照）。查
    本案係檢察官提起上訴，依檢察官上訴書所載及於本院準備
    程序及審判中所述（見本院簡上字卷，第19至20、51至53、
    125頁），係針對原審科刑提起上訴，是依上開規定，本院
    審理範圍僅限於原判決所處之刑部分，不及於原判決所認定
    之犯罪事實、所犯法條（論罪）等其他部分，故此部分之認
    定，均引用原判決記載之事實、證據及理由（如附件）。
二、檢察官上訴意旨略以：被告甲○○明知告訴人即代號AE000-A1
    09095號之女子（92年1月生，真實姓名年籍詳卷）尚屬年幼
    ，身心發育未臻健全成熟，仍與之為性交行為，嚴重影響告
    訴人之身心發展，犯罪所生危害甚鉅，且被告事發後遲未與
    告訴人及其家屬聯繫，亦未與其等達成和解，以取得原諒，
    顯示被告犯後態度不佳，而原審未審酌被告犯罪所生危害、
    犯後態度應受較高程度之非難，僅判處有期徒刑5月，其量刑
    顯與比例原則、平等原則、罪刑相當原則有違，難認適法妥
    當等語。
三、按關於刑之量定，係實體法賦予法院得依職權裁量之事項，
    苟已以行為人之責任為基礎，審酌刑法第57條各款所列事項
    而酌定適當之刑度，並未逾越法律所規定之範圍，亦無違反
    公平、比例、罪刑相當及不利益變更禁止原則，或濫用其權
    限之情形者，即不得任意指摘為違法（最高法院110年度台
    上字第3113號判決意旨參照）。是在同一犯罪事實與情節，
    如別無其他加重或減輕之原因，下級審法院量定之刑，亦無
    過重或失輕之不當情形，則上級審法院對下級審法院之職權
    行使，原則上應予尊重（最高法院85年度台上字第2446號判
    決意旨參照）。
四、經查：原判決判被告「甲○○對於十四歲以上未滿十六歲之女
    子為性交，處有期徒刑伍月。」已以行為人之責任為基礎，
    審酌刑法第57條各款所列事項而酌定適當之刑度，並在理由
    中具體說明（如附件所示），未逾越法律所規定之範圍，且
    無違反公平、比例、罪刑相當及不利益變更禁止等原則，亦
    無濫用其權限之情形，核無違法不當之處，且檢察官復未提
    出其他事證以佐其上訴意旨，從而，本件檢察官上訴為無理
    由，應予駁回。
據上論斷，應依刑事訴訟法第455條之1第1項、第3項、第348條
第3項、第368條、第373條，判決如主文。
本案經檢察官朱秀晴提起公訴，檢察官周芝君提起上訴，檢察官
施韋銘到庭執行職務。
中　　華　　民　　國　　111 　年　　9 　　月　　20　　日
                  刑事第十一庭  審判長法　官  潘政宏
                                      法  官  蔡旻穎
                                      法  官  翁健剛
以上正本證明與原本無異。
不得上訴。
　　　　　　　　　　　　　　　        書記官　鄭雨涵
中　　華　　民　　國　　111 　年　　9 　　月　　21　　日
附件：臺灣桃園地方法院110年度審原侵簡字第2號刑事簡易判決